【裁判字號】    97,消債更,1084
【裁判日期】    970828
【裁判案由】    更生事件
【裁判全文】
臺灣板橋地方法院民事裁定          97年度消債更字第1084號
聲  請  人  甲○○
代  理  人  唐迪華律師
上列當事人因消費者債務清理事件聲請更生與保全處分，本院裁
定如下：
    主  文
更生及保全處分之聲請均駁回。
聲請費用由聲請人負擔。
    理  由
一、按債務人與金融機構協商成立者，不得聲請更生或清算，但
    因不可歸責於己之事由，致履行顯有重大困難者，不在此限
    ；本條例施行前，債務人依金融主管機關協調成立之中華民
    國銀行公會會員辦理消費金融案件無擔保債務協商機制與金
    融機構成立之協商，準用前項之規定，消費者債務清理條例
    第151 條第5 項、第6 項分別定有明文。又聲請更生或清算
    不合程式或不備其他要件者，法院應以裁定駁回之，但其情
    形可以補正者，法院應定期間先命補正，復為同條例第8 條
    所明定。
二、查本件聲請人具狀聲請更生，雖同時提出債權人清冊、債務
    人清冊、財產及收入狀況說明書、財團法人金融聯合徵信中
    心當事人綜合信用報告、全國財產稅總歸戶財產查詢清單、
    95年度暨96年度綜合所得稅各類所得資料清單、勞工保險投
    保資料、切結書、土地所有權狀、存摺內頁資料、房屋租賃
    契約書及電信費用繳費證明等到院，惟聲請人所檢附之上開
    資料，經核其內容仍未齊備，有命補正之必要，並業經本院
    於民國97年8 月6 日裁定命聲請人應予補正，且該裁定已於
    97年8 月11日為聲請人所收受，有本院上開裁定及送達證書
    在卷可稽。而聲請人雖於97年8 月20日以陳報狀為補正，然
    綜觀其補正之內容，除有提出財團法人金融聯合徵信中心當
    事人綜合信用報告影本1 份、繳納協商金額之存入憑條1 紙
    以及聲請人之勞保投保資料外，其餘應補正事項諸如土地登
    記簿謄本、聲請前2 年內收入及必要支出之數額、原因、種
    類之證明文件、曾經協商成立係因不可歸責於己事由，致履
    行顯有重大困難之證明文件等，則均未依限補正，且迄今猶
    未為之，自難認聲請人業已依法予以補正，且因聲請人始終
    並未就所敘及之「因公司生意不佳，加班機會減少，致還款
    開始困難，惟銀行仍不斷打電話或派員至公司，使公司亦深
    受其擾，致聲請人不得已於96年10月底離職，喪失寶貴工作
    ，只能以打工方式維持生活，但每月收入卻驟降為新臺幣22
    000 元左右，尚需支付每月生活支出及租金，實無法繼續履
    行」不可歸責事由提出證據以資證明，自亦難認其此一主張
    為可採。是依消費者債務清理條例第151 條第6 項準用同條
    第5 項之規定，亦難認業已符合得以聲請更生之要件。
三、從而，承前所述，本件既難認聲請人業已依本院上開裁定內
    容予以補正，且聲請人所稱係因不可歸責於己事由，致履行
    顯有重大困難云云，又屬不可採，則其聲請本件更生，揆諸
    首開說明，自不應准許。
四、又，本件聲請人更生之聲請既經本院駁回，其保全處分之聲
    請亦失所附麗，應併予駁回。
五、爰依消費者債務清理條例第151 條第6 項、第5 項、第8 條
    ，裁定如主文
中    華    民    國    97    年    8     月    28    日
              民事第一庭    法      官  黃若美
上為正本係照原本作成
如不服本裁定，應於裁定送達後10日內，以書狀 向本院提出抗告
，並繳納抗告費新臺幣1千元
中    華    民    國    97    年    8     月    29    日
                            書  記  官  江怡萱


司法院資訊處製作；財團法人民間司法改革基金會備份。
